# 请教各位同仁，该事项是否需要重新出具上年报告

提问人：ybad 时间：2012-06-28 10:08:56
垄断行业A企业，政府向其采购某种商品，假设价格为b，A公司根据价格b确认收入，事务所已出具 2011 年审计报告。 2012 年 5 月，企业获得免征所得税优惠，优惠自 2011 年期初开始享受。由于价格b考虑了企业的所得税税负，因此政府调整结算价格为c，自 2011年年初执行。
请问这种情况下： 1 、是否需重新出具上年报告？ 2 、 2012 年报告上年数，是否需要根据新的价格及免税政策调整后列示？

回答人：chenyiwei
导致出现这一情况的原因是 2012 年内新出现的事项（税收优惠获批），因此不属于前期差错更正，应作为会计估计变更进行当期调整。不用调整 2012 年报中的前期比较数据，相关影响均计入 2012 年度的利润表中。